**Retrospektiivi 28.11.2023**

Käytiin läpi kuulumiskierros sekä kaikkien ehdotuksia ja mietteitä.
Seuraavia asioita nousi esille:

- Työnjako, itselleen sopiva määrä töitä --> ei liikaa!
- Kommunikaation parannus --> telegramissa enemmän ilmoituksia ryhmän jasenille
- Kaikkien kohdalla selvitetään sovelluksen aukeaminen ja tietokantayhteyden luominen
- Demoon valmistautuminen paremmin: ti 14.45 kaikki paikalle ja minipalaveri, jossa backlog yms. kuntoon.

Paikallaolijat: Joosef, Maija, Aleksi, Elisa ja Heidi
Kokouspaikka: Kirjaston huone enif
Kokousaika 15.45

##


**Retrospektiivi 5.12.2023**

Hyvää:

- Heidi: Se toimii!
- Joosef: Kommunikointi parempi menneellä viikolla

Muutettavaa:

- Joosef: Työnjako voisi olla tasaisempi
- Heidi: Jos jää aikaa, niin voisi kommunikoida muiden avuntarpeesta yms.
- Joosef: Koodin rakenne siivottava vielä
- Heidi: Toiveena, että kaikki noudattaisi pylint-vaatimuksia

Parannettavaa:

- Joosef: Koodin siistiminen, ylimääräiset filet ja koodinpätkät
- Aleksi: Coverage-kattavuus tarkistaminen
- Heidi: pylint korjattava

Sovittiin:

- CI: robottestit pois


Kokouspaikka: Kirjasto, module-huone, 
Paikallaolijat: Heidi, Maija, Elisa, Joosef ja Aleksi
Kokousaika: 15.30









